臺灣高等法院臺中分院刑事判決　　　　96年度上訴字第2196號
上　訴　人
即　被　告　乙○○
上列上訴人因毒品危害防制條例案件，不服臺灣彰化地方法院96
年度訴字第901號中華民國96年6月28日第一審判決（起訴案號：
臺灣彰化地方法院檢察署96年度毒偵字第1639、2259號），提起
上訴，本院判決如下：
    主  文
原判決撤銷。
乙○○施用第一級毒品，累犯，處有期徒刑捌月；減為有期徒刑
肆月，如易科罰金，以新台幣壹仟元折算壹日；扣案之第一級毒
品海洛因陸包（驗餘合計淨重壹點貳壹公克、空包裝總重壹點捌
公克）沒收銷燬之。又施用第二級毒品，累犯，處有期徒刑
月；減為有期徒刑壹月又拾伍日，如易科罰金，以新台幣壹仟元
折算壹日。應執行有期徒刑肆月又拾伍日，如易科罰金，以新台
幣壹仟元折算壹日；扣案之第一級毒品海洛因陸包（驗餘合計淨
重壹點貳壹公克、空包裝總重壹點捌公克），沒收銷燬之。
    事  實
一、乙○○前於民國91年間因施用第一級毒品、施用第二級毒品
    案件，經台灣台北地方法院以91年度訴字第59號判決分別判
    處有期徒刑7月、6月（應執行有期徒刑1年）確定 ；又於91
    年間因誣告、偽造文書等案件，經台灣彰化地方法院以91年
    度訴字第1279號判決分別判處有期徒刑4月、5月（應執行有
    期徒刑8月）確定。 上開四罪，嗣經台灣彰化地方法院裁定
    定應執行之刑為有期徒刑1年7月確定，於民國93年9月20 日
    假釋出監，至93年12月11日假釋期滿未經撤銷假釋，以已執
    行完畢論。乙○○另因施用毒品案件，經台灣台北地方法院
    裁定令入戒治處所施以強制戒治，執行後經同院裁定停止戒
    治，所餘期間付保護管束，於92年6月18日出監， 至92年10
    月31日保護管束期滿未經撤銷，以強制戒治執行完畢論。詎
    猶不思悔改，復於96年3月29日凌晨0時許，在其位於彰化縣
    伸港鄉○○村○○路1之6號住所，以將第一級毒品海洛因摻
    入香菸內而點火吸食之方式，施用海洛因1次。另於96年3月
    29 日或前4日內某時，在不詳地點，施用第二級毒品甲基安
    非他命1次。嗣於96年3月29日上午11時50分許，在其住所為
    警查獲，並扣得所持有之海洛因六包（驗餘合計淨重1.21公
    克、空包裝總重1.83公克）。
二、案經彰化縣警察局和美分局報告及本署檢察官檢舉偵辦。
    理  由
一、上訴人即被告乙○○經本院合法傳喚，無正當理由不到庭，
    據其前於原審審理時所為供述，其坦承上開施用第一、二級
    毒品之犯行不諱；而被告為警查獲後，經警採取被告之尿液
    送檢驗結果，確呈現嗎啡、甲基安非他命陽性反應，此有詮
    昕科技股份有限公司濫用藥物尿液檢驗報告、委託檢驗尿液
    代號與真實姓名對照認證單存卷可稽；且第一級毒品海洛因
    施用入人體後，水解還原成嗎啡，再循嗎啡之代謝方式排出
    體外，業經行政院衛生署藥物食品檢驗局（七十三）藥檢壹
    字第０三０二二一號函釋在案。另扣押之白粉六包經送鑑定
    結果，確含海洛因成分，驗餘合計淨重1.21公克、空包裝總
    重1.83公克，此有法物部調查局鑑定書一份在卷足參（偵查
    卷第36頁），並有該六包海洛因扣押可佐，足見被告於原審
    之自白，核與事實相符，應可採信。再被告前因施用毒品案
    件，經台灣台北地方法院裁定令入戒治處所施以強制戒治，
    執行後經同院裁定停止戒治，所餘期間付保護管束，於92年
    6月18日出監， 至92年10月31日保護管束期滿未經撤銷，以
    強制戒治執行完畢論等情，有臺灣高等法院被告前案紀錄表
    在卷可憑，則被告於前案強制戒治執行完畢釋放後，五年內
    再行施用毒品，依法應予訴追。本案事證明確，被告犯行堪
    以認定，應依法論科。
二、核被告所為，係犯毒品危害防制條例第十條第一項施用第一
    級毒品罪、第十條第二項施用第二級毒品罪。被告為施用而
    分別持有第一級、第二級毒品之低度行為，應為其施用第一
    級、第二級毒品之高度行為吸收，不另論罪。被告前於91年
    間因施用第一級毒品、施用第二級毒品案件，經台灣台北地
    方法院以91年度訴字第59號判決分別判處有期徒刑7月、6月
    （應執行有期徒刑1年）確定； 又於91年間因誣告、偽造文
    書等案件，經台灣彰化地方法院以91年度訴字第1279號判決
    分別判處有期徒刑4月、5月（應執行有期徒刑8 月）確定。
    上開四罪，嗣經台灣彰化地方法院裁定定應執行之刑為有期
    徒刑1年7月確定，於民國93年9月20日假釋出監， 至93年12
    月11日假釋期滿未經撤銷假釋，以已執行完畢論之事實，有
    臺灣高等法院被告前案紀錄表在卷可按，其於有期徒刑執行
    完畢後，五年內故意再犯有期徒刑以上之上開二罪，為累犯
    ，均應依刑法第四十七條第一項規定加重其刑。被告所犯以
    上二罪，犯意各別，行為互殊，應予分論併罰。原審認被告
    犯罪事證明確，予以論罪科刑，固非無見。惟被告行為後，
    為紀念解除戒嚴二十週年，予罪犯更新向善之機，而制訂「
    中華民國九十六年罪犯減刑條例」，經總統於九十六年七月
    四日公布，並於同月十六日施行。被告犯罪時間在九十六年
    四月二十四日以前，所犯均合於減刑條件，原審不及適用該
    條例對被告減刑，自有未洽。被告提出上訴，否認有施用第
    二級毒品之行為，另對於施用第一級毒品犯行則未具體指摘
    原判決有何違法或不當之處，其上訴雖無理由，惟原判決既
    有上述可議之處，即屬無可維持，自應由本院將原判決撤銷
    改判。爰審酌被告前有多次施用毒品之行為，有臺灣高等法
    院被告前案紀錄表在卷可稽，竟猶不知悔改，再次施用毒品
    ，無視於毒品對於自身健康之戕害及國家對於杜絕毒品犯罪
    之禁令，惟念其犯後於原審尚知坦認犯行之態度等一切情狀
    ，分別量處如主文第二項所示之宣告刑。又查，被告犯罪時
    間在九十六年四月二十四日以前，所犯均合於「中華民國九
    十六年罪犯減刑條例」第二條第一項第三款規定之減刑條件
    ，應依法減其宣告刑之二分之一，並就減得之刑定其應執行
    之刑，及就減得之刑、執行刑均諭知易科罰金折算之標準。
    扣案之第一級毒品海洛因六包（驗餘合計淨重1.21公克，空
    包裝總重1.83公克），為毒品危害防制條例第二條第二項第
    一款所稱之第一級毒品（該等海洛因之外包裝因有海洛殘留
    ，難以析離，亦應認屬第一級毒品〈按調查局鑑定時雖對外
    包裝秤重，但實際上包裝袋內仍有海洛因之殘留，有該局93
    年3月19日調科壹字第09300113060號函可參〉），應依同條
    例第十八條第一項前段之規定，宣告沒收銷燬之。
三、被告經合法傳喚，無正當理由不到庭，爰不待其陳述逕行判
    決。
據上論結，應依刑事訴訟法第三百七十一條、第三百六十九條第
一項前段、第三百六十四條、第二百九十九條第一項前段，毒品
危害防制條例第十條第一項、第二項、第十八條第一項前段，刑
法第十一條前段、第四十七條第一項、第五十一條第五款、第四
十一條第一項前段，中華民國九十六年罪犯減刑條例第二條第一
項第三款、第七條、第九條，判決如主文。
本案經檢察官甲○○到庭執行職務。
中　　華　　民　　國　　96　　年　　10　　月　　11　　日
            刑事第四庭    審判長法　官  洪  耀  宗
                                法　官  劉  登  俊
                                法　官  江  德  千
上列正本證明與原本無異。
施用第一級毒品部分，得上訴。
施用第二級毒品部分，不得上訴。
如不服本判決應於收受送達後十日內向本院提出上訴書狀，其未
敘述上訴之理由者並得於提起上訴後十日內向本院補提理由書 (
均須按他造當事人之人數附繕本)。
                                書記官  吳  麗  琴
中　　華　　民　　國　　96　　年　　10　　月　　11　　日
【附錄論罪科刑法條】
毒品危害防制條例第10條
施用第一級毒品者，處6月以上5年以下有期徒刑。
施用第二級毒品者，處3年以下有期徒刑。
